臺灣板橋地方法院刑事判決　　　　　　 100年度訴字第1785號
公　訴　人　臺灣板橋地方法院檢察署檢察官
被　　　告　張政立
選任辯護人　古宏彬律師
上列被告因違反槍砲彈藥刀械管制條例案件，經檢察官提起公訴
（100 年度偵字第11409 號），本院判決如下：
    主  文
張政立犯非法持有空氣槍罪，處有期徒刑壹年捌月，併科罰金新
臺幣萬元，罰金如易服勞役，以新臺幣壹仟元折算壹日。扣案
之具有殺傷力之西班牙GAMO廠製空氣槍壹枝（含圓柱型鐵塊壹個
，槍枝管制編號：0000000000號）沒收。
    事  實
一、張政立明知具有殺傷力之空氣槍，係槍砲彈藥刀械管制條例
    所列管之槍枝，非經中央主管機關許可，不得持有，竟基於
    未經許可持有具殺傷力之槍枝之犯意，於民國100 年3 月8
    日，在址設臺北市北投區○○○路上之「上格玩具店」（所
    涉違反槍砲彈藥刀械管制條例案件，由檢察官另案偵辦），
    以新臺幣（下同）2 萬5,000 元之價格，購買具殺傷力之口
    徑5.5mm 、西班牙GAMO廠製之空氣槍1 枝（槍枝管制編號00
    00000000號）而持有之，復於同年4 月6 日，上網向真實姓
    名年籍不詳之賣家，以1,800 元價格購買長度約4.3 公分之
    圓柱型鐵塊1 個，並加裝於上開空氣槍之彈簧前端，以增強
    該空氣槍之殺傷力。嗣於同年4 月7 日下午4 時10分許，為
    警持本院核發之搜索票在其位於新北市○○區○○街96號4
    樓住處查獲，並扣得上開空氣槍1 枝（含圓柱型鐵塊1 個，
    槍枝管制編號0000000000號）。
二、案經臺中市政府警察局移送臺灣板橋地方法院檢察署檢察官
    偵查起訴。
    理  由
一、本件被告張政立、辯護人及檢察官於本院準備程序時，對於
    本判決以下所引證據之證據能力均表示不爭執（本院卷第22
    頁反面），復未於言詞辯論終結前，對上開證據之證據能力
    提出異議，本院審酌上開證據作成之情況，亦無違法或不當
    之處，依刑事訴訟法第159 條之5 之規定，上開證據自均有
    證據能力無疑，合先敘明。
二、認定事實所憑之證據及理由：
（一）上揭犯罪事實，業據被告於偵查及本院審理中坦承不諱，
      並有上揭空氣槍1 枝（含圓柱型鐵塊1 個，槍枝管制編號
      0000000000號）扣案可稽，並有內政部警政署刑事警察局
      100 年6 月2 日刑鑑字第1000052189號鑑定書1 份（100
      年度偵字第11409 號卷第67、68頁）、同局101 年1 月2
      日刑鑑字第1000166543號函文1 份（本院卷第75、76頁）
      、臺中市警察局刑事警察大隊搜索扣押筆錄1 份（同上偵
      卷第22至25頁）、現場蒐證照片11張（同上偵卷第30至35
      頁）在卷可參，足認被告上揭任意性自白核與事實相符，
      應堪採信。
（二）辯護人雖另以：被告向上格玩具模型店購入扣案空氣槍，
      店家保證絕對合法，且在店內實際以測速器測試，單位面
      積動能均未超過20焦耳/ 平方公分，被告購買空氣槍後，
      因擔心小孩趁被告不在家時玩空氣槍會不小心受傷，所以
      用彈性繃帶將槍管堵住，但因槍管堵住後，空氣槍發不出
      聲音，被告乃於槍身氣室上鑽一個洞讓空氣跑出來，嗣被
      告雖上網購買彈簧，但並未組裝，後又向主動來信推銷的
      網友購買原廠零件，該零件組裝方式簡易，且出賣者告知
      此原廠零件，進口商常會將這個零件拿掉或用劣質品掉包
      ，原廠零件裝上後可以回復原廠值，對彈簧也比較好，而
      且無觸法問題，被告於偵查中已提出出賣者交付之組裝說
      明書，該說明上載明「不需更還原廠彈簧即可恢復出廠值
      （可避免觸法）、原廠零件置入即可、原廠金屬零件可避
      免彈簧扭曲變形」，被告實不知加裝此零件後，扣案空氣
      槍會具有殺傷力，被告知悉不慎觸法後後悔不已等語置辯
      ，似指上開空氣槍於購入之初不具殺傷力，係因加裝被告
      於網路上購得之圓柱型鐵塊始具有殺傷力。查：被告雖於
      本院準備程序中陳稱：我有於空氣槍裡面加裝一個零件，
      墊在彈簧前面，讓他壓縮的比較緊，彈力會比較強，是一
      個圓柱型的鐵塊。該鐵塊是在網路上買的，大約是今年4
      月6 日以1800元購買該鐵塊，買回來後當天傍晚時裝的等
      語（本院卷60頁反面至61頁反面），惟上開空氣槍經送內
      政部警政署刑事警察局鑑驗結果，認「送驗空氣槍1 枝（
      槍枝管制編號0000000000），認係口徑5.5mm 空氣長槍，
      為西班牙GAMO廠製，槍號為04 -1C-000000 -00 ，以彈簧
      帶動活塞壓縮氣體為發射動力，經以鉛彈測試3 次，其中
      鉛彈（直徑5.5mm 、重量1.1g）最大發射速度為190 公尺
      / 秒，計算其動能為19焦耳，換算其單位面積動能為79焦
      耳/ 平方公分。... 二、殺傷力相關數據：（一）依日本
      科學警察之研究結果，彈丸單位面積動能達20焦耳/ 平方
      公分，則足以穿入人體皮肉層。（二）本局對活豬作射擊
      測試結果，彈丸單位面積動能達24焦耳/ 平方公分，則足
      以穿入豬隻皮肉層。... 」，有該局100 年6 月2 日刑鑑
      字第1000052189號鑑定書1 份（100 年度偵字第11409 號
      卷第67、68頁）附卷可參，再經本院就被告自行加裝之零
      件是否導致上開空氣槍具殺傷力或殺傷力有所增加一節函
      詢該局，經該局函覆稱：「二、有關本院刑鑑字第100005
      2189號鑑定書案件槍枝（槍枝管制編號0000000000號），
      經拆解檢視，雖發現如函附準備程序內容所稱槍枝彈簧前
      端置一圓柱型鐵塊，惟其長度非被告所稱長度2. 5公分，
      而係一長度約4.3 公分之圓柱型鐵塊，合先敘明。三、經
      移除該鐵塊並以金屬彈丸測試3 次，其中彈丸（直徑5.5m
      m 、重量1.15g ）最大發射速度為165 公尺/ 秒，計算其
      動能為15焦耳，換算其單位面積動能為63焦耳/ 平方公分
      。四、經再將其測試結果與上揭鑑定書內原送鑑槍枝（具
      該圓柱型鐵塊）之測試結果比較（單位面積動能為79焦耳
      / 平方公分），發現前者（移除該圓柱型鐵塊）測得之彈
      丸單位面積動能較低。」，有該局101 年1 月2 日刑鑑字
      第1000166543號函文1 份（本院卷第75、76頁）在卷可查
      ，足認被告於100 年3 月8 日所購入尚未加裝上開圓柱型
      鐵塊之空氣槍已逾內政部刑事警察局之單位面積動能24焦
      耳/ 平方公分之殺傷力數據標準，認具殺傷力，而上開圓
      柱型鐵塊之裝置，僅得以增強該空氣槍之單位面積動能，
      而非使原無殺傷力之空氣槍變為有殺傷力，是辯護人上開
      辯詞，委無足採，再被告所為加裝上開圓柱型鐵塊之行為
      ，既未使無殺傷力之槍枝變為有殺傷力，自不另構成槍砲
      彈藥刀械管制條例第8 條第1 項未經許可製造具殺傷力之
      空氣槍罪，附此敘明。
（三）綜上所陳，被告所涉上開犯行，事證明確，自應依法論科
      。
三、核被告所為，係犯槍砲彈藥刀械管制條例第8 條第4 項未經
    許可持有空氣槍罪。按槍砲彈藥刀械管制條例所規定之持有
    行為，其持有之繼續，為行為之繼續，而非狀態之繼續；亦
    即一經持有該條例所規定之槍砲、彈藥或刀械，其犯罪即已
    成立，但其完結須繼續至持有行為終了時為止（最高法院90
    年度臺非字第21號判決參照），被告自100 年3 月8 日起至
    同年4 月7 日下午4 時10分許為警查獲時止，持有上開具有
    殺傷力之空氣槍之行為，為繼續犯，應論以單一之持有行為
    。次按犯槍砲彈藥刀械管制條例第8 條第1 項、第2 項或4
    項有關空氣槍之罪，其情節輕微者，得減輕其刑，同條例第
    8 條第6 項定有明文，被告未經許可持有可發射金屬具有殺
    傷力之空氣槍，雖有害社會治安，惟被告於審理中自陳：該
    空氣槍是買來裝飾用的等語，衡酌本案查獲之空氣槍僅有1
    枝，且係於被告上開住處遭警查獲，並無證據足認其另持之
    犯罪，該空氣槍未對他人生命、身體之個人法益造成實質損
    害，本院認被告犯罪情節尚屬輕微，應依槍砲彈藥刀械管制
    條例第8 條第6 項規定減輕其刑。審酌被告未經許可持有具
    殺傷力之空氣槍，復以加裝零件之方式增強該空氣槍之殺傷
    力，雖無證據證明被告曾以該空氣槍為不法犯行，然其所為
    仍對社會治安造成潛在之危害，並兼衡其素行、犯罪動機、
    目的及坦承犯行之犯後態度等一切情狀，量處如主文所示之
    刑，並就罰金刑部分諭知易服勞役之折算標準，以示懲儆。
    至辯護人另以：被告若入監服刑，小孩將無人照顧云云，聲
    請對被告諭知緩刑，查被告固於5 年以內未曾因故意犯罪受
    有期徒刑以上刑期之宣告，惟其於84年間，因違反槍砲彈藥
    刀械管制條例案件，經臺灣臺北地方法院以84年度易字第58
    61號判決判處有期徒刑5 月確定，有臺灣高等法院被告前案
    紀錄表在卷可參，堪信本案被告並非首次犯違反槍砲彈藥刀
    械管制條例之罪，又其於購買上開空氣槍後，復以加裝零件
    方式增加其殺傷力，其行為更屬不該，本院參酌上情後，認
    不得以辯護人所指上開緣由，對被告為緩刑之宣告，附此敘
    明。扣案之空氣槍1 枝（含圓柱型鐵塊1 個，槍枝管制編號
    0000000000號）經鑑定後認具殺傷力，屬違禁物，不問屬於
    被告與否，應依刑法第38條第1 項第1 款沒收之。
據上論斷，應依刑事訴訟法第299 條第1 項前段，槍砲彈藥刀械
管制條例第8 條第4 項、第6 項，刑法第11條前段、第42條第3
項、第38條第1 項第1 款，判決如主文。
本案經檢察官王乙軒到庭執行職務。
中    華    民    國   100    年    3     月    23    日
                  刑事第九庭    審判長法  官  王士珮
                                      法  官  李俊彥
                                      法  官  張誌洋
以上正本證明與原本無異
如不服本判決應於送達後10日內向本院提出上訴狀
                                      書記官  張桐嘉
中    華    民    國   101    年    3     月    26    日
附錄本案論罪科刑法條全文：
槍砲彈藥刀械管制條例第8條
未經許可，製造、販賣或運輸鋼筆槍、瓦斯槍、麻醉槍、獵槍、
空氣槍或第4 條第1 項第1 款所定其他可發射金屬或子彈具有殺
傷力之各式槍砲者，處無期徒刑或5 年以上有期徒刑，併科新臺
幣1 千萬元以下罰金。
未經許可，轉讓、出租或出借前項所列槍枝者，處5 年以上有期
徒刑，併科新臺幣1 千萬元以下罰金。
意圖供自己或他人犯罪之用，而犯前二項之罪者，處無期徒刑或
7 年以上有期徒刑，併科新臺幣1 千萬元以下罰金。
未經許可，持有、寄藏或意圖販賣而陳列第1 項所列槍枝者，處
3 年以上10年以下有期徒刑，併科新臺幣7 百萬元以下罰金。
第 1 項至第 3 項之未遂犯罰之。
犯第1 項、第2 項或第4 項有關空氣槍之罪，其情節輕微者，得
減輕其刑。